# 银行理财

提问人：大葱拌牛肉 时间：2016-09-07 10:04:56
企业购买的 1 个月的，非保本浮动收益的银行理财产品，在哪个科目核算？

回答人：chenyiwei
核算可以使用“可供出售金融资产”科目，但资产负债表上应在“其他流动资产”项目列报期末余额。所实现的收益计入投资收益。